臺灣板橋地方法院刑事裁定　　　　　　100年度交聲字第386號
原處分機關　交通部公路總局臺北區監理所板橋監理站
異　議　人
即受處分人　陳筱雯
上列異議人因違反道路交通管理處罰條例案件，對於交通部公路
總局臺北區監理所板橋監理站民國100 年1 月11日所為之裁決（
原處分案號：板監裁字第裁41-C00000000號），聲明異議，本院
裁定如下：
    主  文
異議駁回。
    理  由
一、原處分意旨略以：異議人即受處分人陳筱雯於民國99年12月
    1 日10時8 分許，將其所有之車牌號碼J53-205 號重型機車
    停放於臺北縣中和市（現改制為新北市中和區○○○路431
    巷底，因有「在禁止臨時停車處所停車」之交通違規，經臺
    北縣政府警察局（現改制為新北市政府警察局）中和第一分
    局交通分隊（下稱原舉發單位）值勤員警拍照採證，並填製
    北縣警交大字第C00000000 號舉發違反道路交通管理事件通
    知單（下稱舉發通知單）逕行舉發。嗣異議人於99年12月3
    日向原舉發單位遞狀陳述意見，經原處分機關認定確有上開
    違規情事，乃依道路交通管理處罰條例第56條第1 項第1 款
    規定，裁處異議人罰鍰新臺幣（下同）600 元（已於99年12
    月1 日繳納）。
二、異議意旨略以：異議人之母親徐富美於99年12月1 日，在臺
    北縣中和市○○路431 巷底「日光大道社區○○○○路邊暫
    停機車，為交警拖吊處分。經申訴後，該員警表示該路段劃
    有禁止臨時停車線（紅線），駕駛人即應遵守交通法令，無
    關死巷，無關不妨礙交通為由駁回。異議人查閱相關禁制標
    線劃設之規定，以交叉路口10公尺範圍內、消防栓前5 公尺
    範圍內（前後2.5 公尺）為原則，被拖吊處紅線之劃設實有
    違背上開原則，且於該處停車亦不妨害交通，執法人員不應
    該有劃設紅線就有合理拖吊理由。且紅線劃設與機車停車格
    有重疊易讓人混淆，紅線劃於路邊，機車格劃於紅線之路中
    ，是此處為模糊地帶，造成百姓金錢及時間的浪費，又試問
    此停車格之機車是否應一併拖吊。另預定道路旁為私人機車
    停車場，卻於死巷底劃設紅線，實有圖利特定人之嫌。爰為
    此聲明異議請求鈞院撤銷原處分云云。
三、按標繪紅實線於路側，用以禁止臨時停車，道路交通標誌標
    線號誌設置規則第149 條第1 項第1 款第5 目定有明文；又
    汽車（包括機器腳踏車）駕駛人在禁止臨時停車處所停車者
    ，處600 元以上1200元以下罰鍰，道路交通管理處罰條例第
    56條第1 項第1 款亦有明文。復依異議人行為時違反道路交
    通管理事件統一裁罰基準表之記載，機器腳踏車之駕駛人違
    反道路交通管理處罰條例第56條第1 項第1 款規定（在禁止
    臨時停車處所停車），期限內繳納或到案聽候裁決者，應處
    罰鍰600 元。另汽車駕駛人之行為有下列情形之一，當場不
    能或不宜攔截製單舉發者，得逕行舉發：七、經以科學儀器
    取得證據資料證明其行為違規。前項第七款之科學儀器應採
    固定式，並定期於網站公布其設置地點。但汽車駕駛人之行
    為屬下列情形之一者，不在此限：四、違規停車而駕駛人不
    在場。第一項逕行舉發，應記明車輛牌照號碼、車型等可資
    辨明之資料，以汽車所有人為被通知人製單舉發，道路交通
    管理處罰條例第7 條之2 第1 項第7 款、第2 項但書第4 款
    、第4 項亦分別定有明文。
四、經查：
  (一)異議人所有之車牌號碼J53-205 號重型機車，於99年12月1
    日10時8 分許，停放在臺北縣中和市○○路431 巷底，為警
    當場拍照後，經原舉發單位認有「在禁止臨時停車處所停車
    」之交通違規情事，而製發上開舉發通知單，針對異議人予
    以逕行舉發等情，此為異議人所不爭執，並有新北市政府警
    察局中和第一分局100 年5 月11日新北警中一交字第100001
    9057號函所附之上開舉發通知單、行向示意圖各1 紙及違規
    採證照片7 張等在卷可稽，堪信屬實。
  (二)異議人雖以前揭情詞置辯，惟按駕駛人駕駛車輛，應遵守道
    路交通標誌、標線、號誌之指示、警告、禁制規定，道路交
    通管理處罰條例第4 條第1 項前段定有明文。又道路交通標
    誌、標線、號誌，係交通主管機關依道路交通狀況及用路人
    之需要而依法設置，故駕駛人有遵守標誌、標線、號誌指示
    之義務，駕駛人不得僅憑其個人認知或價值判斷，或主觀認
    為其行為不致影響交通秩序、安全，而任意決定不予遵守，
    否則將使交通秩序大亂，非但影響道路交通安全及用路人權
    益，亦將使道路交通標誌、標線、號誌形同虛設。而道路劃
    設紅色禁止臨時停車標線，係作為管制交通及維護用路人安
    全極為重要之交通標線，在未塗銷之前均具其效力及公信力
    ，駕駛人應予遵守。至該路段劃設禁止臨時停車標線之行政
    措施是否得宜，或係劃設是否有缺陷，而有需要加以廢止、
    變更或重新劃設情事，人民本得尋正當管道向行政機關反映
    或陳情，尚不得自行主觀認定是項措施是否合理正確，決定
    遵循與否，況異議人係領有機車駕駛執照之駕駛人，應知悉
    且有遵守交通標誌、標線相關規定之義務，若其對標線之設
    置有所疑義時，應立即向主管機關查詢相關資訊，而非逕以
    主觀之臆測認定遵守範圍，否則道路交通秩序將無以維持。
    是前述路段既業經交通主管機關設置為禁止臨時停車路段，
    異議人自不得任意無視現行劃設、禁制規範而臨時停放車輛
    ，縱異議人辯稱，於該路段停車不致妨害交通等情屬實，亦
    不得據為免責之事由。異議人執該路段紅線之劃設不符合規
    定，且於死巷底劃設紅線有圖利特定人之嫌云云為辯，顯係
    誤解法令、飾卸推責之詞，均不足採。
  (三)再按道路主管機關本得於法令授權範圍內，基於權責對於各
    項行政措施包括道路設計、交通號誌、標誌、標線之設置、
    更動為具體裁量、規劃，以求達成道路充分有效能利用、維
    持交通秩序、保障道路使用人往來便利與安全之行政目的，
    除有違背法令或明顯矛盾、錯誤，縱司法機關亦不得涉入此
    行政權核心領域，是該路段停車格之設置，此乃道路交通主
    管機關就整體交通考量所為之規劃，異議人如對該地段停車
    格之設置有所疑義，應循其他管道向主管機關為反應，促請
    修正變更，尤不得自行主觀認定是項措施是否合理。查依上
    開行向示意圖、違規採證照片及異議狀所附之現場照片2 張
    以觀，異議人遭警舉發之同側路邊，確有機車停車格與紅色
    禁止臨時停車標線平行劃設之情事，然其相差之距離甚大，
    而未至重疊易讓人混淆之程度；且該路段之機車均妥善停放
    於機車停車格內，車身前亦均未超越停車格，更可證該路段
    紅色禁止臨時停車標線未有劃設不明之疏失。況機車停車格
    是主管機關依其行政權限所設置，非本院所能置喙，已如前
    述，是以異議人所有之上開機車，於前揭時、地，停放在禁
    止臨時停車處所無訛。異議人辯稱，該路段紅線劃設與機車
    停車格重疊易讓人混淆，此停車格之機車應一併拖吊云云，
    委無可採。
五、綜上所述，本件異議人所有之上開機車，確於前揭時、地，
    有「在禁止臨時停車處所停車」之交通違規事實，原處分機
    關依道路交通管理處罰條例第56條第1 項第1 款及違反道路
    交通管理事件統一裁罰基準及處理細則規定，裁處異議人罰
    鍰600 元，經核尚無不合，應予維持。異議人以前揭情詞聲
    明異議，均不足以作為撤銷原處分之依據，其異議為無理由
    ，應予駁回。
據上論斷，應依道路交通管理處罰條例第87條第2 項，道路交通
事件處理辦法第18條，裁定如主文。
中    華    民    國    100   年    10    月    25    日
                    刑事第十五庭  法  官  黃司熒
以上正本證明與原本無異。
如不服本裁定，應於裁定送達後5 日內，向本院提出抗告狀（應
附繕本）。
                                  書記官  屠衛民
中    華    民    國    100   年    10    月    27    日